# 母公司库存股注销对合并口径权益类科目的影响

提问人：swufe120404 时间：2022-07-20 10:41:55
请教：母公司回购股份，然后减资，冲减资本公积、盈余公积、未分配利润。冲减资本公积、盈余公积时是以母公司单体还是合并口径为限冲减。

回答人：chenyiwei
以母公司个别报表层面的盈余公积为准。事实上目前的合并报表口径的盈余公积余额在绝大多数情况下与母公司个别报表口径的金额是一致的。